【裁判字號】    98,中交簡上,895
【裁判日期】    981105
【裁判案由】    公共危險
【裁判全文】
臺灣臺中地方法院刑事判決         98年度中交簡上字第895號
上  訴  人  臺灣臺中地方法院檢察署檢察官
被      告  甲○○
上列上訴人因被告犯公共危險案件，不服本院臺中簡易庭中華民
國98年7月23日98年度中交簡字第1289號第一審簡易判決（原聲
請簡易判決處刑案號：98年度速偵字第2420號），提起上訴，本
院管轄之第二審合議庭判決如下：
    主    文
上訴駁回。
    犯罪事實
一、甲○○於民國98年6月22日22時許起至翌（23）日凌晨3時許
    止，在臺中市○區○○街229號之賓果PIANO BAR內，飲用威
    士忌及白蘭地之酒類後，旋即騎乘車牌號碼JJB-470號機車
    至臺中市○○○街某處，繼續飲用啤酒2罐，已達不能安全
    駕駛動力交通工具之程度，竟仍於同月23日凌晨4時30分許
    ，騎乘上開機車離去。嗣於98年6月23日5時14分許，行經臺
    中市○區○○路與五權路口時，因違規右轉而為警攔查，並
    當場對甲○○施以呼氣酒精濃度測試，測得其呼氣中所含酒
    精濃度達每公升1.23毫克。
二、案經臺中市警察局第一分局報告臺灣臺中地方法院檢察署檢
    察官偵查後聲請以簡易判決處刑。
    理    由
一、訊據被告甲○○對於上開飲用酒類已達不能安全駕駛動力交
    通工具之程度，卻仍騎乘機車而為警查獲之事實均坦承不諱
    ，復有臺中市警察局駕駛人酒精測定紀錄表、刑法第185條
    之3案件測試觀察紀錄表、汽（機）車駕駛人酒後生理協調
    平衡檢測紀錄卡、舉發違反道路交通管理事件通知單影本、
    員警職務報告書等在卷可為佐證，被告犯行應可認定。
二、核被告所為係犯刑法第185條之3之服用酒類不能安全駕駛動
    力交通工具而駕駛罪。
三、檢察官上訴意旨雖以：原判決判處被告甲○○之行為構成公
    共危險罪，惟諭知被告處拘30日，如易科罰金，以新臺幣（
    下同）1000元折算一日，其量刑實屬太輕，而不符比例原則
    及公平原則。經查：被告為警方測得之呼氣中所含酒精濃度
    達每公升1.23毫克，所使用之交通工具為「重機車」，而酒
    駕肇事致無辜家庭破碎，亦經電視、平面媒體等不時報導，
    其危險性高乃眾所週知之事實，被告明知如此，仍酒後駕車
    ，實有輕忽他人生命之嫌，今日乃其運氣幸而未發生事故，
    不能因此即予以輕判。且警方查獲酒駕，其罰款動輒5、6萬
    元以上，在檢方如果給予緩起訴並捐款，因沒有一事不二罰
    之適用，加上其在警方之罰單，動輒亦常達8、9萬元以上，
    而原判決予以輕判拘役30日，易科罰金亦不過3萬元，實與
    上開警方之罰單及檢方予以緩起訴後之捐款，有失平衡，而
    不符比例原則。又檢察官於同日（98年8月5日）收受之其他
    公共危險之判決，或處拘役50日或處罰8萬元，亦與本院一
    般之公共危險案件之刑度相當，然本件判決僅諭知處被告拘
    役30日，並得以每日1000元易科罰金，比之原審之其他判決
    ，顯失公平，而有違公平原則，對其他之酒駕被告並不公平
    ，違反司法裁量內部界限之比例原則，導致法院之判決輕重
    ，繫於法官個人之一心，而非個案情節及客觀之一般性標準
    ，有違法律明確性原則，而難以發揮法律安定性之功能。是
    原審判決之量刑顯然太輕，而有失比例原則及公平原則，且
    難達到警惕被告及教育社會大眾之效果，爰提起上訴，請改
    判較重之刑等語。惟本院認為：
（一）按量刑輕重，係屬事實審法院得依職權自由裁量之事項，
      茍已斟酌刑法第57條各款所列情狀而未逾越法定刑度，不
      得遽指為違法（最高法院72年度臺上字第6696號判例意旨
      參照）；又關於刑之量定，係實體法上賦予法院得為自由
      裁量之事項，倘其未有逾越法律所規定之範圍，或濫用其
      權限，即不得任意指摘為違法（最高法院75年度臺上字第
      7033號判例意旨參照）；另在同一犯罪事實與情節，如別
      無其他加重或減輕之原因，下級審法院量定之刑，亦無過
      重或失輕之不當情形，則上級審法院對下級審法院之職權
      行使，原則上應予尊重（最高法院85年度臺上字第2446號
      判決意旨參照）。
（二）原審以被告犯罪事證明確，並審酌其係高職畢業，又係從
      事服務業，智識程度非高；及其為單親家庭，尚有三子待
      扶養之家庭狀況；以及本次飲用酒類之情形，所駕駛之交
      通工具為機車，酒測值高達每公升1.23毫克，幸未肇事即
      遭查獲之犯罪情節；且被告前未有犯罪紀錄，素行堪稱良
      好；暨自警訊時起即均坦承不諱，犯後態度尚屬良好等一
      切情狀，適用刑法第185條之3、第41條第1項前段，刑法
      施行法第1條之1之規定，依職權就個案裁量於法定刑度內
      判處被告拘役30日及諭知易科罰金之折算標準，其量刑顯
      已審酌刑法第57條之各款情形，亦未逾越法定刑度。又刑
      事處罰與行政管制手段之性質、效果及影響，本非相同，
      不宜相提並論，亦絕無刑事處罰必然重於行政裁處之法例
      ，二者比較基準不同，實無所謂刑事處罰之輕重與行政管
      制手段間有何違反比例原則可言。再刑法第57條各款所定
      標準，即係要求法官須個案為審查認定，仔細斟酌各該相
      關之個案犯罪事項，而且也僅能就該犯罪本身為考量，是
      以該條各款規定中，並無「應與其他案件量刑比較輕重」
      之事由。況且量刑輕重係表示被告該行為應受刑事處罰之
      程度，根本不會有「對其他之酒駕被告並不公平」之情形
      。而有罪判決量刑之輕重，原本就繫於法官個人一心之公
      正判斷，其判斷之基礎即在刑法第57條所列各款規定。原
      審
      法官依照個案情節，適用法律之規定，就個案為裁量之職
      權，綜合各情所為判決，其認事用法及量刑均屬妥當，原
      審量刑並無過輕之虞。揆諸最高法院前揭判例、判決意旨
      ，自不能率指原審判決有何違法或失當之處。
四、綜上，經核原審認事用法均無不合，量刑亦屬妥適，檢察官
    以上揭理由提起上訴，為無理由，應予駁回。
據上論斷，應依刑事訴訟法第455條之1第1項、第3項、第368 條
，判決如主文。
本案經檢察官乙○○到庭執行職務。
中    華    民    國    98    年    11    月    5     日
                  刑事第八庭    審判長法  官  許金樹
                                      法  官  洪俊誠
                                      法  官  劉國賓
以上正本證明與原本無異。
不得上訴。
                                      書記官  張隆成
中    華    民    國    98    年    11    月    5     日
附錄論罪科刑法條
中華民國刑法第185條之3
服用毒品、麻醉藥品、酒類或其他相類之物，不能安全駕駛動力
交通工具而駕駛者，處 1 年以下有期徒刑、拘役或科或併科 15
萬元以下罰金。


司法院資訊處製作；財團法人民間司法改革基金會備份。
